臺灣臺南地方法院刑事判決　　　　　　　 94年度訴字第276號
公　訴　人　台灣台南地方法院檢察署檢察官
被　　　告　丙○○　男　30歲.
指定辯護人　本院公設辯護人　乙○○
上列被告因強盜等案件，經檢察官提起公訴（93年度偵字第5556
號），本院判決如下：
    主  文
丙○○攜帶凶器、毀壞門扇竊盜，因脫免逮捕，當場施以脅迫，
處有期徒刑柒年陸月。扣案之螺絲起子壹把、未具殺傷力之改造
手槍壹把（含彈匣）、棉質手套壹副均沒收；又未經許可，持有
子彈，處有期徒刑陸月，併科罰金新台幣參萬元，罰金如易服勞
役，以新台幣玖佰元折算壹日。應執行有期徒刑柒年拾月，併科
罰金新台幣參萬元，罰金如易服勞役以新台幣玖佰元折算壹日。
扣案之螺絲起子壹把、未具殺傷力之改造手槍壹把（含彈匣）、
棉質手套壹副均沒收。
    事  實
一、丙○○於民國91年6月間，在台北市士林區捷運站附近，以
    新台幣六萬元向年籍姓名不詳綽號「阿川」之男子購買不具
    殺傷力之改造八釐米手槍一枝（槍枝管制編號00000000 00
    號，經鑑驗後並無法證明具有殺傷力）、子彈四顆及具殺傷
    力之子彈二顆（一顆已被射擊，經扣得五顆），竟未經許可
    將具殺傷力之子彈二顆持返住處持有。丙○○另基於意圖為
    自己不法所有之犯意，於93年5月21日中午12時許，攜帶上
    開槍、彈及客觀上足以傷人身體之兇器螺絲起子一支，將丁
    ○○所有位於臺南縣歸仁鄉○○村○○街35號住處大門門鎖破
    壞（該門鎖乃構成門之一部分），而以此方式侵入丁○○之
    住宅（侵入住宅部分未據告訴），並於該住處二樓翻箱倒櫃
    ，竊取丁○○所有勞力士手錶一支、金戒子二只、金手鍊二
    條、紀念幣一枚、港幣三十元、熊膽粉二小瓶、人民幣一百
    零三元、韓幣一千元、泰幣十元、新台幣八千一百十元、打
    火機一個，得手後將上開物品藏放於其腰間之黑色腰包內，
    隨即走向一樓欲離去時適逢丁○○返家發覺，丙○○乃拔腿
    逃逸，丁○○即大喊抓賊並自後追趕丙○○，期間鄰居王萬
    頂亦加入追捕丙○○，而丙○○眼見無法脫逃，為脫免逮捕
    乃取出上開槍、彈作勢要朝丁○○開槍，並向丁○○表示「
    不要再追，如果再追就開槍」，丁○○不予理會，仍繼續追
    捕，丙○○則持該槍朝丁○○旁邊射擊一發而擊中文化16街
    45 號鐵捲門，當場施脅迫於丁○○；嗣因第二發子彈卡彈
    乃遭丁○○及王萬頂制伏並報警處理。
二、案經臺南縣警察局歸仁分局報告臺灣臺南地方法院檢察署
  　檢察官偵查起訴。
    理  由
一、右揭犯罪事實，業據被告丙○○於偵審中坦供承不諱，核與
    被害人丁○○與證人王萬頂等於警訊時及偵查中所證述之情
    節相符，並有被害人丁○○所立具之贓物領據及上開槍、彈
    、螺絲起子一支及棉質手套一副等扣案可資佐證，而扣案之
    子彈五顆經送驗結果其中二顆具有殺傷力，此有內政部警政
    署刑事警察局刑鑑字第0930113729號鑑定書及94年2月17日
    刑鑑字第0930203839號函在卷可稽。罪證明確，犯行可以認
    定，應依法論科。
二、犯強盜罪而有刑法第三百二十一條第一項各款情形之一者，
    則應論以同法第三百三十條第一項之加重強盜罪。又刑法第
　　三百二十一條第一項第三款所謂之「攜帶兇器」，其兇器種
  　類並無限制，凡客觀上足以對人之生命、身體、安全構成威
    脅，具有危險性之兇器均屬之，且不以攜帶之初有行兇之意
    圖為必要。被告丙○○攜帶改造手槍作為兇器、毀壞構成門
    之一部分之門鎖而侵入丁○○居住之住宅內竊盜，竊盜既遂
    後，因脫免逮捕，當場持改造手槍對被害人施以脅迫，致使
    被害人心生畏懼，核其此部份所為，係構成刑法第三百二十
    九條以強盜論之準強盜罪，被告犯強盜罪並有刑法第三百二
    十一條第一項第二款及第三款之攜帶兇器、毀壞門扇情形，
    應依刑法第三百三十條第一項之加重準強盜既遂罪論處。又
    未經許可持有具殺傷力之子彈二顆，此部份所為係犯槍砲彈
    藥刀械管制條例第十二條第四項之未經許可持有子彈罪。所
    犯二罪間犯意各別，罪名不同，應予分論併罰。爰審酌被告
    前已有竊盜等犯罪前科，素行不佳、犯本案時尚有另案判刑
    未執行，此有臺灣高等法院被告全國前案紀錄表在卷可稽，
    其攜帶兇器於大白天侵入住宅行竊，除侵害住居安寧外，對
    被害人之人身安全亦造成重大危害，惟被告本意在於行竊，
    因意外撞見被害人，竟以自備之改造槍彈威脅被害人而觸犯
    強盜重罪，犯後於本院審理中尚能坦承認錯之態度等一切情
    狀，各量處如主文所示之刑，並定罰金易服勞役之折算標準
    ，及定其執行刑，以資懲儆。被告持以犯罪之不具殺傷力之
    改造手槍（含彈匣）一把、螺絲起子一把及棉質手套一副等
    ，係被告所有且供犯罪所用，業據被告於警訊時供明，應依
    刑法第三十八條第一項第二款宣告沒收。至於扣案之子彈五
    顆（其中二顆有殺傷力）因已於鑑定中試射用盡，即勿須宣
    告沒收，併此敘明。
據上論斷，應依刑事訴訟法第二百九十九條第一項前段，槍砲彈
藥刀械管制條例第十二條第四項，刑法第十一條前段、刑法第三
百三十條第一項、第五十一條第五款、第四十二條第二項、第三
十八條第一項第二款，罰金罰鍰提高標準條例第二條，現行法規
所定貨幣單位折算新台幣第二條，判決如主文。
本件經檢察官甲○到庭執行職務。
中　　華　　民　　國　　94　　年　　6 　　月　　6 　　日
　　　　　　　　　刑事第七庭  審判長法　官　蘇義洲
　　　　　　　　　　　　　　　　　  法　官  徐文瑞
　　　　　　　　　　　　　　　　　  法　官  朱中和
以上正本證明與原本無異。
如不服本判決，應於判決送達後10日內，向本院提出上訴狀。（
應附繕本）
　　　　　  　　　　　　　　　　　　書記官　陳著振
中　　華　　民　　國　　94　　年　　6 　　月　　7 　　日
附錄本件論罪科刑法條全文：
刑法第330條第1項：
犯強盜罪而有第321條第1項各款情形之一者，處7年以上有期徒
刑。
刑法第321條第1項：
犯竊盜罪而有左列情形之一者，處六月以上、五年以下有期徒刑
：
一  於夜間侵入住宅或有人居住之建築物、船艦或隱匿其內而犯
    之者。
二  毀越門扇、牆垣或其他安全設備而犯之者。
三  攜帶兇器而犯之者。
四  結夥三人以上而犯之者。
五  乘火災、水災或其他災害之際而犯之者。
六  在車站或埠頭而犯之者。
槍砲彈藥刀械管制條例第12條第4項：
未經許可，持有、寄藏或意圖販賣而陳列子彈者，處5年以下有
期徒刑，併科新台幣300萬元以下罰金。
